【裁判字號】    99,訴,20
【裁判日期】    990204
【裁判案由】    違反毒品危害防制條例
【裁判全文】
臺灣臺南地方法院刑事判決                99年度訴字第20號
公  訴  人  臺灣臺南地方法院檢察署檢察官
被      告  甲○○
上列被告因違反毒品危害防制條例案件，經檢察官提起公訴（98
年度毒偵字第2613號、第2736號），被告於準備程序中就被訴事
實為有罪之陳述，經本院合議庭裁定改依簡式審判程序審理，判
決如下：
    主  文
甲○○施用第一級毒品，累犯，處有期徒刑捌月。
    事  實
一、犯罪事實：
  (一)甲○○前於民國96年間因竊盜案件，經本院以96年度簡字第
    1491號判決判處有期徒刑3 月確定（嗣經本院裁定減刑為有
    期徒刑1 月15日確定）；復於同年間因違反毒品危害防制條
    例案件，經本院以96年度訴字第995 號判決判處有期徒刑1
    年2 月，減為有期徒刑7 月確定，而上開二案再經本院裁定
    應執行有期徒刑8 月確定，於97年6 月15日縮刑期滿執行完
    畢（於本件構成累犯）。
  (二)甲○○前於90年間因施用毒品案件，經本院以90年度毒聲字
    第1742號裁定送勒戒處所施以觀察勒戒，因認有繼續施用毒
    品之傾向，再經本院以90年度毒聲字第2423號裁定令入戒治
    處所施以強制戒治，於91年11月7 日執行完畢，並經臺灣臺
    南地方法院檢察署檢察官以91年度戒毒偵字第402 號為不起
    訴處分確定；復於92年間因施用毒品案件，經本院以92年度
    毒聲字第737 號裁定令入戒治處所施以強制戒治，嗣因毒品
    危害防制條例修正，而於93年1 月9 日釋放出所，該次施用
    毒品犯行並經本院以92年度訴字第504 號判決判處有期徒刑
    8 月確定；甲○○再於94年間因施用毒品案件，經本院以94
    年度訴字第686 號判決判處有期徒刑1 年確定。
  (三)詎甲○○仍不知悔改，再基於施用第一級毒品海洛因之犯意
    ，於98年11月18日22時許，在臺南市○區○○路4 段之「湯
    姆熊遊樂場」廁所內，以針筒注射手臂之方式施用第一級毒
    品海洛因1 次。嗣為警於98年11月19日因另案拘提查獲，且
    經採尿送驗結果呈可待因、嗎啡陽性反應，而查知上情。
  (四)案經臺南市警察局報告臺灣臺南地方法院檢察署檢察官偵查
    起訴。
    理  由
一、本件被告所涉犯者為毒品危害防制條例第10條第1 項，非死
    刑、無期徒刑、最輕本刑為3 年以上有期徒刑之罪或高等法
    院管轄第一審案件。本院行準備程序時，被告就被訴事實為
    有罪之陳述，經告知簡式審判程序之旨，並聽取檢察官及被
    告之意見後，本院爰依刑事訴訟法第273 條之1 第1 項裁定
    由受命法官獨任進行簡式審判程序。故本件簡式審判程序之
    證據調查，依刑事訴訟法第273 條之2 規定，不受同法第15
    9 條第1 項、第161 條之2 、第161 條之3 、第163 條之1
    及第164 條至第170 條規定之限制，合先敘明。
二、按觀察、勒戒或強制戒治執行完畢後，5 年內再犯毒品危害
    防制條例第10條之罪者，檢察官應依法追訴，同條例第23條
    第2 項定有明文。再按，被告於5 年內曾經再犯，縱其三犯
    本案施用毒品之時間，在初犯受觀察勒戒執行完畢釋放5 年
    以後，仍與「五年後再犯」之情形有別，且因已於「5 年內
    再犯」，顯見其再犯率甚高，原實施觀察、勒戒，已無法收
    其實效，即應由檢察官逕行依法追訴（最高法院97年度第5
    次刑事庭決議參照）。查被告甲○○有犯罪事實欄一、(二)所
    載之施用毒品前科紀錄，是被告前受觀察勒戒、強制戒治執
    行完畢之日距為本件犯行時雖相隔5 年以上，然揆諸前揭說
    明，被告於上開受執行完畢後5 年內，仍因有施用毒品案件
    ，已經法院追訴處罰，即屬於「5 年內再犯」，顯見被告之
    再犯率甚高，原實施之保安處分，已無法收其實效，而無5
    年戒斷期之存在，本件施用毒品犯行自無再經觀察勒戒、強
    制戒治之必要，被告再犯毒品危害防制條例之罪，即應依法
    追訴、處罰。
三、訊據被告對於上開犯罪事實，於警詢、偵查及本院審理中均
    坦承不諱，另其於98年11月19日13時許為警採尿送驗，結果
    呈嗎啡、可待因陽性反應，有送驗尿液編號及年籍對照表、
    長榮大學確認報告各1 紙在卷可佐（詳警卷第6 頁、第10頁
    ），堪認被告具任意性之自白與事實相符，是以本件罪證明
    確，應依法論科。
四、論罪科刑：
    查海洛因為毒品危害防制條例所定之第一級毒品，是核被告
    所為，係犯毒品危害防制條例第10條第1 項之施用第一級毒
    品罪；其為施用而持有海洛因之低度行為，為施用之高度行
    為所吸收，不另論罪。又被告有如犯罪事實欄一、(一)所載之
    前案紀錄，甫於97年6 月15日執行完畢，有其前案紀錄表在
    卷可佐，其於受徒刑之執行完畢後，5 年以內故意再犯本件
    有期徒刑以上之罪，應依刑法第47條第1 項之規定論以累犯
    ，並加重其刑。爰審酌被告前因施用毒品案件，經施以強制
    戒治後，仍有施用毒品犯行經法院判處徒刑在案，其再犯本
    件施用毒品犯行，足見其戒絕毒癮之意志不堅，本不宜寬貸
    ，惟念其犯後坦承犯行，態度良好，及施用毒品乃戕害自身
    健康，未直接危害他人，反社會性不高等一切情狀，量處如
    主文所示之刑，以資懲儆。
據上論斷，應依刑事訴訟法第273條之1第1項、第299條第1 項前
段，毒品危害防制條例第10條第1 項，刑法第11條前段、第47條
第1項，判決如主文。
本案經檢察官乙○○到庭執行職務。
中    華    民    國    99    年     2    月     4    日
                  刑事第二庭    法  官  童來好
以上正本證明與原本無異。
如不服本判決應於收受本判決後10日內向本院提出上訴書狀，並
應敘述具體理由。其未敘述上訴理由者，應於上訴期間屆滿後20
日內向本院補提理由書狀（均須按他造當事人之人數附繕本）「
切勿逕送上級法院」。
                                書記官  柯貞如
中    華    民    國    99    年    2    月     4     日
附錄本案論罪科刑法條
毒品危害防制條例第10條：
施用第一級毒品者，處6 月以上 5 年以下有期徒刑。
施用第二級毒品者，處3 年以下有期徒刑。

司法院資訊處製作；財團法人民間司法改革基金會備份。
